臺灣高雄地方法院刑事判決　　　　　　　 94年度易字第643號
公　訴　人　臺灣高雄地方法院檢察署檢察官
被　　　告　丙○○
　　　　　　乙○○
上列被告因竊盜案件，經檢察官提起公訴（94年度偵字第5675號
、第5772號），及移送併辦（94年度速偵字第16314 號），本院
判決如下：本院判決如下：
    主  文
丙○○共同連續攜帶兇器竊盜，處有期徒刑捌月。扣案如附表一
及附表二編號1、2所示之物均沒收。
乙○○共同連續攜帶兇器竊盜，處有期徒刑玖月。扣案如附表一
編號1至4及附表二所示之物均沒收。
    事  實
一、丙○○與乙○○係表兄弟關係，乙○○基於意圖為自己不法
    所有之概括犯意，連續為下列竊盜行為：(1)於民國94年3 月
    1 日上午9 時許，在高雄市○○區○○街3 巷8 號前，以附
    表2 編號3 自備鑰匙1 支，竊取停放於該處庚○○所有車牌
    號碼ＩＶＨ—842 號之重型機車1 部，得手後供其代步使用
    。(2)於同年月3 日凌晨1 時30分許，竟承上開竊盜之概括犯
    意與丙○○（亦基於竊盜之概括犯犯意）共同基於意圖為自
    己不法所有之犯意聯絡，由乙○○提議並騎乘上開機車後載
    丙○○外出兜風，並各自攜帶如附表1 （丙○○所有）、2
    （乙○○所有）所示行竊工具，其中包括客觀上對人之生命
    、身體足以構成威脅、可供兇器使用之剪刀1 支、螺絲起子
     2支，四處搜尋行竊目標。嗣於同日凌晨1 時50分許，行經
    高雄市鼓山區○○○路2014巷與翠華路路口時，由乙○○騎
    乘上開機車至對向車道路旁負責把風，丙○○則以其上開所
    攜帶之螺絲起子1 支，破壞停放於該處，丁○○所有之車牌
    號碼2729—ＨＪ號自用小客車之右前方車窗玻璃，足以生損
    害於丁○○，之後進入車內竊取丁○○所有之國際牌汽車音
    響1 臺（價值約新臺幣（下同）1 萬元）及黑色外套1 件（
    價值約1 千元），得手後放置於其所有之背包內，旋即由在
    對面接應把風之乙○○騎乘上開機車搭載丙○○逃離現場。
    惟2 人得手後欲離去之際，為路人己○○發覺並告知警方，
    乙○○乃加速逃逸，於同日凌晨2 時5 分許，途經馬卡道路
    與中華一路高架橋下，失控撞及黃杉所有停放該處之車牌號
    碼號VP—5031號自用小客車後，而為警查獲並扣得如附表1
    （除編號5 外）、2 所示之物。
二、丙○○復承上開竊盜犯意，於94年7 月9 日上午10時30分許
    ，在高雄市左營區○○○路5 號前，以自備之機車鑰匙1 支
    （即附表1 編號5 所示），撬壞機車電門鎖（毀損部分未據
    告訴），竊取停放於該處，戊○○所有車牌號碼ＸＡＥ─
    619 號（併辦意指書誤載為ＸＡＺ─619 號）重型機車1 部
    ，得手後供其代步使用。嗣於94年7 月16日上午10時7 分許
    ，丙○○騎乘上開機車，後載其不知情之繼母張秀惠，途經
    高雄市○○區○○路與華榮路口時，因闖紅燈而與黃詮富所
    駕駛之車牌號碼A9─668 號（併辦意指書誤載為A9─688 號
    ）自用小貨車發生擦撞，致使丙○○與張秀惠2 人均人車倒
    地，丙○○受有左側脛腓骨骨折之傷害，張秀惠受有兩腳腳
    盤骨折之傷害，經警到場處理，始悉上情，並扣得戊○○所
    有之上開機車及丙○○所有供竊盜所用之鑰匙1 支（即附表
    1 編號5）。
三、案經高雄市政府警察局鼓山分局報告臺灣高雄地方法院檢察
    署檢察官偵查起訴及移送併案審理。
    理  由
壹、程序方面
    本件被告及檢察官對本院所提示證據之證據能力均不爭執，
    本院審酌各該證據作成之情況，認為適當，依刑事訴訟法第
    159 條之5 之規定，均得作為證據。
貳、實體方面
一、訊據被告丙○○對於上開事實一(2)及二之竊盜犯行，於警詢
    、偵查及本院審理時均坦承不諱，核與告訴人丁○○、戊○○之配偶齊梅君於警詢時指訴之情節大致相符，並有贓物認
    領保管單2 紙、車輛竊盜資料個別查詢報表─查詢車輛認可
    資料2 份、車籍作業系統─查詢認可資料、車輛協尋證明單
    、車輛尋獲電腦輸入單、照片17張及被告所有供竊盜所用之
    鑰匙1 支附卷可稽，及如附表1 所示之物扣案可資佐證，足
    認被告之自白核與事實相符，自可採為論科之依據。
二、訊據被告乙○○對於上開事實一(1)之竊盜犯行，於本院審院
    審理時坦承不諱，惟矢口否認有上開事實一(2)與被告丙○○
    共同竊盜，辯稱：當時丙○○是在對面，伊不知道他去偷東
    西，丙○○是跟伊說他要去小便，他叫伊等他，伊只是在那
    邊抽菸云云。經查：
(一)上開事實一(1)之犯行，業據告訴人庚○○於警詢時指訴綦詳
    ，復有贓物認領保管單1 紙、車籍作業系統─查詢認可資料
    、照片17張及被告所有供竊盜所用之鑰匙1 支扣案可佐，足
    見被告乙○○之自白與事實相符，應可採為認定被告有罪之
    依據，被告此部分犯行事證明確，應堪認定。
(二)上開事實一(2)之犯行，業據目擊證人己○○於審理中到庭證
    稱：「當時他們是2 個人，共騎1 臺騎摩托車，其中1 個人
    下車，1 個人跑到對面去等他，下車的人跑去1 輛車旁邊，
    伊聽到碰一聲，汽車車窗玻璃就破掉，對面的人就騎車回來
    要載汽車旁邊那個人，伊騎摩托車經過他們，覺得他們是在
    偷竊，因為前1 天伊汽車的玻璃也被砸，車內物品也被偷，
    伊就跟在後面追他們」等語綦詳（參本院卷第115 、第116
    頁），而證人己○○與被告2 人並無宿怨，業據其供承明確
    （參94年度偵字第5675號卷第33頁），衡情，證人己○○應
    無甘冒偽證之風險，誣指被告2 人之理，是證人己○○上開
    證述，堪以採信。又參以證人己○○上開證述，核與被告乙○○、丙○○於警詢時所供述之共同行竊情節均大致相符，
    是被告乙○○辯稱並無參與上開事實一(2)負責把風之共同竊
    盜犯行，其前後供述不一，顯係事後卸責之詞，不足採信。
(三)被告乙○○前於偵訊、本院準備程序及94年9 月15日本院審
    理時係辯稱：「丙○○當時是跟伊說要去路旁小便，伊就在
    對面等他‧‧‧他沒有叫伊」云云（參94年度偵字第5675號
    卷第96頁、本院卷第117 頁）；後於94年10月27日本院審理
    時，另辯稱：「當時丙○○跟伊說要去上大號，伊才在那邊
    等他，伊只是在那邊抽菸，他招手所以伊就回去載他，他就
    叫伊騎走」云云（參本院卷第137 頁），足認被告乙○○上
    開所供互相矛盾，顯與事實不符，尚難採信；復參酌被告丙○○於該次審理時陳稱：「我們是準備要回家」等語，觀以
    被告丙○○上開行竊地點，與被告2 人住處相距不遠，業據
    渠等供承在卷，依上開供述觀之，倘被告乙○○僅係待被告
    丙○○如廁後即欲返家，何以仍依被告丙○○之指示駛離現
    場而未直接返家，且參以被告丙○○行竊時間為凌晨1 時50
    分許，被告2 人均各揹1 個背包，背包內的東西又大致相同
    （即如附表1 、2 所示之物），衡諸常情，被告2 人於已屬
    一般人睡眠休息時間之凌晨1 時30分許，共同騎乘上開機車
    並各自揹著裝有客觀上具危險性而足為兇器之剪刀、螺絲起
    子等物在外兜風，渠等行徑可疑，已與常理有違。再按所謂
    把風者，自應佔據地利盱衡情勢以便通風報信，被告乙○○
    所處之位置可以看得到被告丙○○，業據其供承明確，綜上
    ，被告乙○○若非基於幫助被告丙○○順利完成上開竊盜犯
    行，被告乙○○自無必要於對向車道予以把風，施以警戒之
    理，是被告乙○○益難諉為全然不知而置身事外，益徵被告
    乙○○確有與被告丙○○共同行竊，足認被告乙○○上開所
    辯，洵不足採。
(四)被告丙○○嗣於本院審理時亦翻異前詞，另辯稱：「上開事
    實一(2)僅伊獨自1 人行竊，沒有與乙○○共同竊盜」云云，
    惟被告丙○○於案發後迄今數月，幾經思索再為上揭供述且
    參以其與被告乙○○係屬表兄弟關係，恐有刻意迴護被告乙○○之嫌，是本院認被告丙○○於警詢中所為之供述，顯然
    較少考量利弊得失，所供應較事後翻異之詞為可採，其於本
    院之供詞，尚難據為對被告乙○○有利之認定。本院復查無
    證據足認渠等於警詢之自白有何虛偽不實，反觀渠等於偵、
    審中所言，卻有諸多有違情理之處，是被告2 人於偵、審中
    所辯無非事後卸責之詞，不可採信，被告2 人共同有上開事
    實一(2)之竊盜犯行洵堪認定。
三、按刑法第321 條第1 項第3 款之攜帶兇器竊盜罪，係以行為
    人攜帶兇器竊盜為其加重條件，此所謂之兇器，其種類並無
    限制，凡客觀上足以對人之生命、身體、安全構成威脅，具
    有危險性之兇器均屬之，且祇須行竊時攜帶此種具有危險性
    之兇器為已足，並不以攜帶之初有行兇之意圖為必要，最高
    法院79年臺上字第5253號判例可資參照。查扣案如附表1 、
    2 所示之剪刀、螺絲起子等工具，均為質地堅硬或銳利之金
    屬工具，客觀上若持以攻擊他人，顯足以對人之生命、身體
    及安全構成威脅，此有扣案上開工具彩色照片4 張在卷足憑
    ，自屬兇器無訛。又被告丙○○就事實一(2)所為破壞車窗玻
    璃部分，業據告訴人丁○○提出告訴（見94年度第5675 號
    偵查卷第23頁），且此部分犯罪事實與上開事實一(2)之竊盜
    犯行間，有方法結果之牽連關係，屬裁判上一罪，為起訴效
    力所及，起訴書漏未敘明，本院自應併予審理。故核被告丙○○就上開犯罪事實一(2)、二所為，係犯刑法第321 條第1
    項第3 款之攜帶兇器竊盜罪、刑法第354 條之毀損罪、第
    320 條第1 項之竊盜罪；被告乙○○就上開犯罪事實一(1)、
    (2)所為，係犯刑法第320 條第1 項之竊盜罪、刑法第321 條
    第1 項第3 款之攜帶兇器竊盜罪、刑法第354 條之毀損罪；
    被告2 人所犯上開攜帶兇器竊盜罪及毀損罪2 罪間，有方法
    結果之牽連關係，應從一重之攜帶兇器竊盜罪。被告2 人就
    上開犯罪事實一(2)之犯行，有犯意聯絡及行為分擔，應論以
    共同正犯。被告2 人各所犯2 次竊盜犯行，時間緊接，犯罪
    基本構成要件相同，顯係基於概括犯意反覆所為，為連續犯
    ，應依刑法第56條連續犯之規定，論以刑法第321 條第1 項
    第3 款加重竊盜既遂罪，並加重其刑。爰審酌被告等不思以
    合法正當途徑賺取所得，竟因貪圖小利即連續攜帶兇器竊取
    他人車內財物之犯罪手段，造成被害人財產損害，危害社會
    治安非輕，被告2 人所為理應從重量刑（乙○○犯後又未完
    全坦承竊盜犯行，犯罪情節重於丙○○），然本院參酌被告
    2 人持客觀上具危險性而足為兇器之如附表1 、2 所示上之
    物而竊盜之手段，尚未造成被害人傷亡，所竊物品大多經由
    被害人取回等一切情狀，分別量處如主文所示之刑，以資懲
    儆。至扣案如附表1 、2 所示之物，均係被告丙○○、乙○○分別所有供犯罪所用及供預備犯罪之物，業據被告2 人供
    明在卷，除附表1 編號5 及附表2 編號3 所示鑰匙，係被告
    2 人各自單獨竊盜犯行所用之物，各自宣告沒收；附表1 編
    號1 至4 及附表2 編號1 、2 均屬被告2 人共犯上開事實一
    (2)部分所用及預備供犯罪之物，均應於被告2 人部分宣告沒
    收。
據上論斷，應依刑事訴訟法第299 條第1 項前段，刑法第28條、
第56條、刑法第321 條第1 項第3 款、第354 條、第55條、第38
條第1 項第2 款罰金罰鍰提高標準條例第1 條前段，判決如主文
。
本案經檢察官甲○○到庭執行職務。
中　　華　　民　　國　　94　　年　　11　　月　　10　　日
                  刑事第三庭  審判長法　官   張意聰
                                    法　官   施添寶
                                    法  官   錢衍蓁
以上正本證明與原本無異。
如不服本判決，應於判決送達後10日內，向本院提出上訴狀。
中　　華　　民　　國　　94　　年　　11　　月　　15　　日
                                    書記官    鄭淑臻
附錄本件論罪科刑適用之法條
中華民國刑法第321條
犯竊盜罪而有左列情形之一者，處6 月以上、5 年以下有期徒刑
：
一  於夜間侵入住宅或有人居住之建築物、船艦或隱匿其內而犯
    之者。
二  毀越門扇、牆垣或其他安全設備而犯之者。
三  攜帶兇器而犯之者。
四  結夥三人以上而犯之者。
五  乘火災、水災或其他災害之際而犯之者。
六  在車站或埠頭而犯之者。
前項之未遂犯罰之。
中華民國刑法第354條
毀棄、損壞前二條以外之他人之物或致令不堪用，足以生損害於
公眾或他人者，處二年以下有期徒刑、拘役或五百元以下罰金。
附表1：
┌──┬──────┬───────┐
│編號│扣案物名稱  │數量及單位    │
├──┼──────┼───────┤
│ 1  │手套        │1付           │
├──┼──────┼───────┤
│ 2  │手電筒      │1把           │
├──┼──────┼───────┤
│ 3  │剪刀        │1支           │
├──┼──────┼───────┤
│ 4  │螺絲起子    │3支           │
├──┼──────┼───────┤
│ 5  │鑰匙        │1支           │
└──┴──────┴───────┘
附表2：
┌──┬──────┬───────┐
│編號│扣案物名稱  │數量及單位    │
├──┼──────┼───────┤
│ 1  │剪刀        │1支           │
├──┼──────┼───────┤
│ 2  │螺絲起子    │2支           │
├──┼──────┼───────┤
│ 3  │鑰匙        │1支           │
└──┴──────┴───────┘
